【裁判字號】    89,易緝,90
【裁判日期】    890411
【裁判案由】    詐欺
【裁判全文】
臺灣臺北地方法院刑事判決                        八十九年度易緝字第九０號
    公  訴  人  臺灣臺北地方法院檢察署檢察官
    被      告  乙○○
右被告因詐欺案件，經檢察官提起公訴（八十八年度偵字第一０八０三號）及移送併
辦（八十八年度偵字第一四一六０號），本院判決如左：
    主      文
乙○○連續以詐術得財產上不法之利益，累犯，處有期徒刑參月。
    事      實
一、乙○○曾於民國（以下同）八十七年間因妨害自由及傷害案件，被台灣台南地方
    法院分別判處有期徒刑四月及五月，更定執行刑為有期徒刑八月，於八十八年二
    月十八日執行完畢；猶不思悔改，明知本身經濟狀況不佳，已無至高消費場所消
    費之能力，竟基於意圖為自己不法所有及不法利益之概括犯意，於八十八年五月
    九日凌晨二時三十分許，至臺北市○○街一一五號二樓甲○舞廳飲酒、跳舞作樂
    ，並點六瓶啤酒、一瓶蕃茄汁、小菜及點六位小姐陪其飲酒跳舞，使該店員工陷
    於錯誤，信其有消費能力，而如數交付所點之餐飲服務，共消費新台幣（下同）
    一萬零一百二十元（小姐坐檯費計九千五百七十元、啤酒、蕃茄汁及小菜計五五
    ０元），迄當日清晨六時三十分結帳時，乙○○表示身上僅數百元，無能力支付
    帳款，該店員工始知受騙。乙○○於同年六月二十二日凌晨一時許，復賡續前開
    意圖為自己不法所有及不法利益之概括犯意，明知自己無支付能力，仍至臺北市
    ○○○路一段二十五號二樓好萊塢夜總會飲酒、跳舞作樂，點十二瓶啤酒、四樣
    小菜及點二位小姐陪其飲酒跳舞，使該店員工亦陷於錯誤，信其有消費能力而如
    數交付之，共消費金額八千九百元，迄同日清晨六時許，該店準備打烊請其結帳
    ，乙○○始稱無足夠金額支付帳款，該店員工方知受騙。
二、案經甲○舞廳股份有限公司訴由臺北市政府警察局萬華分局報請臺灣臺北地方法
    院檢察署偵查起訴及移送併辦。
    理        由
一、訊據被告坦承於右揭時地有至甲○舞廳及好萊塢夜總會飲酒、跳舞作樂，分別消
    費一萬零一百二十元及八千九百元，未付款；惟辯稱：伊有帶錢，只是錢帶不夠
    ，並不知道要消費那麼多錢；另被告於偵查中辯稱：伊是與「阿豐」一同去甲○
    舞廳消費，「阿豐」說要請客，結果先走了等云云。經查，右揭事實，業據告訴
    人甲○舞廳股份有限公司副理律文浩及好萊塢夜總會領班陳昭貴分別於警訊時指
    訴甚詳，並有甲○舞廳、好萊塢夜總會之當日消費帳單明細各二紙附卷可稽；第
    查被告於偵查中稱：與「阿豐」一同去甲○舞廳消費，於本院審理中並無法提出
    叫「阿豐」之人之真正姓名年籍，以供傳訊，顯見渠所辯不實；另查，依社會常
    情，有女伴舞之舞廳或夜總會，消費均高昂，被告為成年人應知消費行情，況被
    告於八十八年五月九日至甲○舞廳飲酒、跳舞作樂，消費一萬零一百二十元未能
    付款，以詐欺罪，被移送檢察官偵辦；於同年六月二十二日又至好萊塢夜總會飲
    酒、跳舞作樂，其有詐欺之不法意圖，情至灼然，渠上開所辯各語，要屬卸責之
    詞，不足採信，從而本件事證明確，被告犯行洵堪認定。
二、被告基於意圖為自己不法所有及不法利益之犯意，至舞廳、夜總會飲酒、跳舞作
    樂，使舞廳、夜總會員工陷於錯誤信其有消費能力，提供啤酒、蕃茄汁、小菜供
    被告享用，提供舞小姐坐檯、陪其跳舞；核被告所為，係犯刑法第三百三十九條
    第一項之詐欺取財及第二項詐欺得利罪；又被告分別至甲○舞廳、好萊塢夜總會
    詐欺取財及詐欺得利之犯行，時間緊接，方法相同，觸犯構成要件相同之罪名，
    顯係基於概括犯意為之，均應依連續犯規定論以一罪，並依法加重其刑；被告至
    舞廳、夜總會飲酒、跳舞係一行為，觸犯前開二罪名，因至舞廳、夜總會飲酒、
    跳舞消費主要支付項目係小姐坐檯及伴舞費，是本件應從情節較重之刑法第三百
    三十九條第二項詐欺得利罪處斷。再查被告有前開論罪科刑執行情形，於八十八
    年二月十八日執行完畢，有臺灣高等法院檢察署刑案記錄簡覆表在卷可按，其受
    有期徒刑執行完畢後，五年內再犯本件有期徒刑以上之罪，為累犯，應依法遞加
    重其刑；爰審酌被告本身經濟狀況不佳，仍至高消費舞廳、夜總會飲酒、跳舞作
    樂之犯罪動機，犯罪手段、所生危害、犯罪所得利益及被告犯罪後迄今仍未與被
    害人和解等一切情狀，量處如主文所示之刑，以示懲儆。
三、按檢察官就犯罪事實之一部起訴者，其效力及於全部，刑事訴訟法第二百六十七
    條訂有明文；本件公訴意旨雖未敘及被告於八十八年六月二十二日，至臺北市○
    ○○路○段二十五號二樓好萊塢夜總會飲酒、跳舞作樂，點十二瓶啤酒、四樣小
    菜及點二位小姐陪其飲酒跳舞，使該店員工陷於錯誤，信其有消費能力而如數交
    付之，共消費金額八千九百元，另涉嫌刑法第三百三十九條第一項之詐欺取財及
    第二項詐欺得利罪之犯行，惟此部分事實與起訴部分具有連續犯之裁判上一罪關
    係，且臺灣台北地方法院檢察署就此部分（八十八十八年度偵字第一四一六０號
    ）亦移送併辦，基於審判不可分之原則，本院自應併予審究。
據上論斷，應依刑事訴訟法第二百九十九條第一項前段，刑法第五十六條、第三百三
十九條第一項、第二項、第五十五條、第四十七條，罰金罰緩提高標準條例第一條前
段，判決如主文。
本案經檢察官周治正到庭執行職務
中      華      民      國      八十九      年    四    月      十一    日
                                      臺灣臺北地方法院刑事第六庭
                                          法  官  梁  耀  鑌
右正本證明與原本無異。
如不服本判決，應於判決送達後十日內，向本院提出上訴狀。
                                          書記官  呂  淑  芳
中      華      民      國      八十九      年    四    月      十四    日
附錄本案論罪科刑法條全文
刑法第三百三十九條
意圖為自己或第三人不法之所有，以詐術使人將本人或第三人之物交付者，處五年以
下有期徒刑、拘役或科或併科一千元以下罰金。
以前項方法得財產上不法之利益或使第三人得之者亦同。
前二項之未遂犯罰之。


司法院資訊處製作；財團法人民間司法改革基金會備份。
